# 资产负债表日后事项的疑问？

提问人：cpa312 时间：2017-09-01 21:41:43
甲公司2X15年 3 月 20 日披露2X14年财务报告。2X15年 3 月 3 日，甲公司收到所在地政府于 3 月 1 日发布的通知，规定自2X13年 6 月 1 日起，对装机容量在2.5万千瓦及以上有发电收入的水库和水电站，按照上网电量 8 厘/千瓦时征收库区基金。按照该通知界定的征收范围，甲公司所属已投产电站均需缴纳库区基金。不考虑其他印务，下列关于甲公司对上述事项会计处理的表述中，正确是( )。A.作为2X15年发生的事项在2X15年财务报表中进行会计处理B.作为会计政策变更追溯调整2X14年财务报表的数据并调整相关的比较信息C.作为重大会计差错追溯重塑述2X14年财务报表的数据并重述相关的比较信息D.作为资产负债表日后调整事项调整2X14年财务报表的当年发生数及年末数答案是：D个人觉得应该是A 属于日后发生的政策变更啊

回答人：chenyiwei
你的理解基本合理。应该是A。这是由于 2015 年当地政府颁布新规而导致新出现的情况，在以前年度和报告年度（ 2014 年）的资产负债表日不存在相关缴纳义务。